臺灣高等法院花蓮分院刑事裁定　　　　　96年度抗字第111號
抗　告　人　甲○○
上列抗告人因聲請法官迴避案件，不服中華民國96年4月10日臺
灣花蓮地方法院96年聲字第133號裁定，提起抗告，本院裁定如
下：
    主  文
抗告駁回。
    理  由
一、抗告意旨略以：張嘉芬法官前曾傳訊抗告人，並告知將傳喚
    陳有福及證人，惟張嘉芬法官與陳有福觀念看法一致，認花
    費新臺幣5,000元可買到一個真的夜明珠，其於客觀事實已
    執法不公，有先入為主的錯誤思維，刑三庭卻誤以為係抗告
    人主觀認定所致，其不該護短，應公私分明。又法官有權訊
    問被告，被告可依法答辯，問題出在意識型態，包括價值觀
    念、有罪、無罪認定，這對被告權益有很大影響。再者，抗
    告人提起本件抗告時，鄭培麗法官明知抗告人聲請迴避的標
    的只有本件，尚來函告知抗告案號，要伊補正，伊認為其係
    雞蛋挑骨頭、存心找麻煩，爰提起抗告，請求撤銷原裁定云
    云。
二、按當事人遇有左列情形之一者，得聲請推事迴避：一、推事
    有前條情形而不自行迴避者。二、推事有前條以外情形，足
    認其執行職務有偏頗之虞者。刑事訴訟法第18條定有明文。
    而刑事訴訟法第18條第2款規定，得聲請法官迴避原因之所
    謂『足認其執行職務有偏頗之虞者』，係指以一般通常之人
    所具有之合理觀點，對於該承辦法官能否為公平之裁判，均
    足產生懷疑；且此種懷疑之發生，存有其完全客觀之原因，
    而非僅出諸當事人自己主觀之判斷者，始足當之。至於訴訟
    上之指揮乃專屬於法院之職權，當事人之主張、聲請，在無
    礙於事實之確認以及法的解釋，適用之範圍下，法院固得斟
    酌其請求以為訴訟之進行，但仍不得以此對當事人之有利與
    否，作為其將有不公平裁判之依據，更不得以此訴訟之進行
    與否而謂有偏頗之虞聲請法官迴避，有最高法院79年台抗字
    第318號判例可為參考。
三、經查，抗告人以臺灣花蓮地方法院法官張嘉芬傳訊證人陳有
    福後竟採信其「新台幣5000元可購買一顆真的夜明珠」之證
    言及張法官於準備程序中詢問抗告人是否認罪等情，指摘張
    法官對其不公，而聲請其迴避云云，顯係對法官認定事實之
    權限，及原法院訴訟之指揮，即訴訟程序進行之措置為聲請
    法官避之原因，衡以上開之說明，自非法之所許。原法院
    以裁定駁回其聲請，經核尚無違誤。抗告意旨乃執前詞，自
    無理由，應予駁回。
四、據上論斷，應依刑事訴訟法第412條，裁定如主文。
中　　華　　民　　國　　96　　年　　9 　　月　　10　　日
                  審判長法  官  林德盛
                        法  官  王紋瑩
                        法  官  林鳳珠
以上正本證明與原本無異。
本件不得抗告。
                        書記官  陳有信
中　　華　　民　　國　　96　　年　　9 　　月　　10　　日
